臺灣臺中地方法院刑事判決　　　　　　　　　　　　九十一年度訴字第一二六一號
　　公　訴　人　臺灣臺中地方法院檢察署檢察官
　　被　　　告　甲○○
右列被告因毒品危害防制條例案件，經檢察官提起公訴（九十一年度毒偵字第一三四
七號），本院判決如左：
    主  文
甲○○連續施用第一級毒品，累犯，處有期徒刑拾壹月。
    事  實
一、甲○○前曾於民國八十七年四月十一日，因違反麻醉藥品管理條例案件，經本院
    沙鹿簡易庭以八十七年度沙簡字第一一三號判處有期徒刑三月確定，並於八十七
    年八月十八日經送監執行完畢。嗣因施用毒品案件，經本院以八十七年度毒聲字
    第二五九四號裁定送觀察、勒戒後，認無繼續施用毒品之傾向，由臺灣臺中地方
    法院檢察署檢察官於八十七年十一月三日以八十七年度偵字第二二八九六號處分
    不起訴確定在案。後再因施用第二級毒品安非他命案件，經送觀察、勒戒後，認
    有繼續施用毒品之傾向，經本院以八十八年度毒聲字第九八二號裁定送強制戒治
    ，並由臺中地方法院檢察署檢察官以八十八年度偵字第一九五九號聲請簡易判決
    處刑，經本院臺中簡易庭於八十八年五月二十四日以八十八年度中簡字第五九六
    號判處有期徒刑五月確定。甲○○另又於九十年年二月十五日起至同年二月二十
    二日止，因施用第一、二級毒品海洛因及安非他命，經臺中地方法院檢察署檢察
    官聲請強制戒治並提起公訴，經本院以九十年度毒聲字第九七二號裁定送強制戒
    治，並以九十年度訴字第九０八號判處其連續施用第一級毒品海洛因部分有期徒
    刑十月，連續施用第二級毒品安非他命部分有期徒刑六月，定應執行刑為有期徒
    刑一年二月，嗣於九十年六月十一日判決確定。詎甲○○猶不知悔改，竟另基於
    施用第一級毒品海洛因之概括犯意，先後於九十一年三月二十九日與同年四月二
    日，在其臺中縣清水鎮○○里○○路二九九巷十五號住處內，以將少許第一級毒
    品海洛因粉末置入針筒內羼水稀釋，再以注射手臂施用之方式，連續施用第一級
    毒品海洛因二次，迨於九十一年四月五日下午四時五十分許，在上址住處門前因
    毒品案件經警緝獲到案，並採其尿液送驗，結果呈現嗎啡陽性反應，始知悉上情
    （另案並經本院以九十一年度毒聲字第一三九九號裁定令入戒治處所施以強制戒
    治一年）。
二、案經臺中縣警察局清水分局報請臺灣臺中地方法院檢察署檢察官偵查起訴。
    理  由
一、右揭事實，業據被告甲○○於本院審理時坦承不諱，而被告於為警緝獲後經採其
    尿液送請鑑驗，其結果確呈現嗎啡陽性反應，有臺中縣衛生局九十一年四月二十
    二日九一衛檢字第一六二六三號函檢附之檢驗尿水報告書一份附卷足憑。另被告
    曾因施用毒品案件，經本院以八十七年度毒聲字第二五九四號裁定送觀察、勒戒
    後，認無繼續施用毒品之傾向，由臺灣臺中地方法院檢察署檢察官於八十七年十
    一月三日以八十七年度偵字第二二八九六號處分不起訴確定在案。後再因施用第
    二級毒品安非他命案件，經送觀察、勒戒後，認有繼續施用毒品之傾向，經本院
    以八十八年度毒聲字第九八二號裁定送強制戒治，並由臺中地方法院檢察署檢察
    官以八十八年度偵字第一九五九號聲請簡易判決處刑，經本院臺中簡易庭於八十
    八年五月二十四日以八十八年度中簡字第五九六號判處有期徒刑五月確定。甲○
    ○另又於九十年年二月十五日起至同年二月二十二日止，因施用第一、二級毒品
    海洛因及安非他命，經臺中地方法院檢察署檢察官聲請強制戒治並提起公訴，經
    本院以九十年度毒聲字第九七二號裁定送強制戒治，並以九十年度訴字第九０八
    號判處其連續施用第一級毒品海洛因部分有期徒刑十月，連續施用第二級毒品安
    非他命部分有期徒刑六月，定應執行刑為有期徒刑一年二月，嗣於九十年六月十
    一日判決確定等情，有臺灣臺中地方法院檢察署檢察官八十七年度偵字第二二八
    九六號不起訴處分書、八十八年度偵字第一九五九號聲請簡易判決處刑書、九十
    年度毒偵字第一一九五號起訴書、本院九十年度訴字第九０八號刑事判決與臺灣
    臺中地方法院檢察署刑案資料查註紀錄表各一份在卷可按，本件事證明確，被告
    施用第一級毒品海洛因之犯行洵堪認定。
二、按海洛因係毒品危害防制條例所定之第一級毒品。被告施用第一級毒品海洛因之
    行為，核係犯毒品危害防制條例第十條第一項之施用第一級毒品罪。又被告為供
    施用第一級毒品而持有該級毒品之低度行為，應為施用之高度行為所吸收，不另
    論罪。次查被告先後二次施用第一級毒品海洛因之犯行，時間緊接，所犯構成要
    件相同，顯係基於概括犯意反覆為之，應依連續犯之規定論以一罪，並依法加重
    其刑。又被告前曾於八十七年四月十一日，因違反麻醉藥品管理條例案件，經本
    院沙鹿簡易庭以八十七年度沙簡字第一一三號判處有期徒刑三月確定，並於八十
    七年八月十八日經送監執行完畢，有臺灣臺中地方法院檢察署刑案資料查註紀錄
    表及臺灣高等法院被告全國前案紀錄表各一份附卷可稽，被告前受有期徒刑執行
    完畢，於五年以內再犯本件有期徒刑以上之罪，為累犯，應依刑法第四十七條規
    定遞加重其刑。爰審酌被告之素行（曾多次施用毒品遭查獲均未戒斷）、施用毒
    品係戕害自身健康、施用第一級毒品海洛因期間之長短、次數、犯罪之動機、目
    的、所生危害及犯罪後坦承犯行態度尚屬良好等一切情狀，量處如主文所示之刑
    ，以示懲儆。
據上論斷，應依刑事訴訟法第二百九十九條第一項前段，毒品危害防制條例第十條第
一項、第二十條第三項前段，刑法第十一條前段、第五十六條、第四十七條，判決如
主文。
本案經檢察官林文亮到庭執行職務。
中      華      民      國      九十一      年      六    月    十七    日
                                  臺灣臺中地方法院刑事第六庭
                                      法官  許  旭  聖
右正本證明與原本無異。
如不服本判決，應於判決送達後十日內向本院提出上訴狀（須附繕本），上訴於
臺灣高等法院臺中分院。
                                      書記官
中      華      民      國      九十一      年      六    月    十七    日
附錄本案論罪科刑法條：
毒品危害防制條例第十條第一項：施用第一級毒品者，處六月以上五年以下有期徒刑
                              。
